

NOM: RANDRIANASOLO PRENOM: Tsiferana Masy

DATE DE NAISSANCE : 21 Décembre 1999

ADRESSE : III J 86 bis WB Anosibe, Antananarivo

EMAIL: tsiferanamasy@gmail.com

CONTACT: 0345085704

PORTFOLIO: tsiferanamasy.vercel.app

PROFIL

Je suis développeur web full stack, spécialisé en Laravel, PHP, JavaScript et WordPress. Mon parcours m'a permis d'acquérir une réelle expertise dans la création et la maintenance d'applications web modernes. Autonome et rigoureux, j'aime relever des défis techniques et m'investir pleinement dans des projets innovants. Ce qui m'anime? Contribuer activement au sein d'une équipe collaborative où l'on partage les mêmes ambitions.

COMPÉTENCES TECHNIQUES

Langages: PHP, JavaScript, HTML, CSS, Java, C#

Frameworks et Librairies: Laravel, React.js, Next.js, Angular, Bootstrap, Tailwind CSS

CMS: WordPress, WooCommerce, Elementor

Base de données: MySQL

Outils: GitHub, ClickUp, VS Code, Figma, Canva

Méthodes: Développement orienté objet (POO), API REST, Responsive Design

EXPERIENCES PROFESSIONNELLE

Développeur Laravel/framework Javascript/PHP/Wordpress en remote Février 2023-Décembre 2024 : chez Atome développement

- Création application web en utilisant Laravel et framework Javascript
- Maintenance du site Wordpress / Woocomerce
- Conception et mis en page du site avec elementor
- Gestion des produits en utilisant Woocomerce rest API

Réalisations récentes : medicalreports.re, univertisbtp.mg, univertis.mg, solution-marketing.fr, direct-import.re, paysages-et-jardins.re, artbatis.re

Développeur Laravel/Angular Mars 2022-Aout 2022(Stage 6 mois) à METFP

- -Développement d'un site web intitulé "Gestion partenariat"
- -Intégration back-end et front-end avec laravel et Angular

PROJETS ACADÉMIQUES

- Création d'un blog web ; Site e-commerce
- Développement d'un site offre d'emploi "le job" avec laravel8 PHP
- About me (cv) avec bootstrap, html/CSS
- To do list interactive avec React Js

FORMATION

- Licence en Informatique et Télécommunication Institut Supérieur Polytechnique de Madagascar (2018-2021)
 - Cours suivis : Électronique, Systèmes informatiques, Intelligence artificielle
- Formation développeur web en ligne Udemy.com
- Baccalauréat série D Lycée privé les Orchidés

LANGUES

Malagasy: Langue maternelle Français: lu, écrit, parlé

Anglais : lu, écrit